# 请教陈版，年末分红决议的日后调整

提问人：Manson_Luci 时间：2017-12-25 18:44:45
A公司在 2017 年 12 月 29 号召开股东会，其中一个已生效事项是关于 17 年利润分配的决议，分配金额按 17 年审计报告可供分配利润为基准。 由于公告时经审计的年报数字还没出来，只能等 2 月底出具。 请问是否可以 2 月反结账将该利润分配事项做入 2017 年财务报表？因为该决议生效日期是 2017 年。 或者 2017 年按预估金额做账，待期后再做为日后调整事项处理？

回答人：chenyiwei
此问题可参考《瑞华研究 2010 ～ 2016 汇编》之“问题3-1-42（能否基于被投资方的盈利状况确认本年度的股利收入）”所述原则处理。相关内容如下：
根据《企业会计准则——基本准则》第二十三条、第二十四条规定，确认负债应当满足以下条件：（ 1 ）符合该准则对于“负债”这一会计要素的定义，即由企业过去的交易或者事项形成的、预期会导致经济利益流出企业的现时义务；（ 2 ）与该义务有关的经济利益很可能流出企业；（ 3 ）未来流出的经济利益的金额能够可靠地计量。《企业会计准则第 13 号——或有事项》第四条也规定：“与或有事项相关的义务同时满足下列条件的，应当确认为预计负债：（一）该义务是企业承担的现时义务；（二）履行该义务很可能导致经济利益流出企业；（三）该义务的金额能够可靠地计量。” 因此，如果在 2010 年 12 月 31 日或该日之前，该子公司已经按照法定程序对该利润分配方案作出了恰当的授权批准，则截至 2010 年末，子公司已存在一项支付现金股利的法定义务。相应地，《企业会计准则——基本准则》第二十三条、第二十四条和《企业会计准则第 13 号——或有事项》第四条规定的相关负债确认标准已得到满足，因此应当在 2010 年末资产负债表中将应付股利确认为负债。 需要注意的是：即使该子公司以往的惯例是在截至年末尚未恰当批准利润分配方案的情况下支付现金股利，这种情况通常也不构成该子公司于期末时点上的推定义务。因此，在此类情况下，子公司不应在其财务报表中确认负债。